【裁判字號】    99,上訴,1168
【裁判日期】    990930
【裁判案由】    違反毒品危害防制條例
【裁判全文】
臺灣高等法院高雄分院刑事判決        99年度上訴字第1168號
上  訴  人  臺灣高雄地方法院檢察署檢察官
上  訴  人
即  被  告  石寶家
選任辯護人  許惠珠律師
上列上訴人等因被告違反毒品危害防制條例案件，不服臺灣高雄
地方法院98年度訴字第1683號中華民國99年5 月7 日第一審判決
（起訴案號：臺灣高雄地方法院檢察署98年度偵字第15568 號）
，提起上訴，本院判決如下：
    主  文
原判決關於意圖販賣而持有第二級毒品部分及定執行刑撤銷。
石寶家意圖販賣而持有第二級毒品，處有期徒刑肆年，扣案如附
表二編號2 所示之物均沒收銷燬之。
其他上訴駁回。
本判決撤銷部分所處之刑與駁回上訴部分所處如附表一各編號所
示之刑；應執行有期徒刑捌年拾月；扣案如附表二編號1 所示之
物均沒收，扣案如附表二編號2 所示之物均沒收銷燬之；扣案如
附表三所示之物及販賣毒品所得財物共新臺幣貳仟柒佰元均沒收
。
    事  實
一、石寶家（綽號「大胖」、「胖仔」）明知3,4-亞甲基雙氧甲
    基安非他命（3,4-methylenedioxymethamphetamine ，簡稱
    MDMA，俗稱搖頭丸，以下就扣案錠劑部分均稱搖頭丸，就所
    含毒品成分簡稱MDMA）係毒品危害防制條例第2 條第2 項第
    2 款所查禁之第二級毒品，不得意圖販賣而持有，亦明知愷
    他命（Ketamine，俗稱K 他命）係毒品危害防制條例第2 條
    第2 項第3 款所列管之第三級毒品，未經許可，不得持有、
    販賣，竟分別基於下述犯意，而分別為下述犯行：
  (一)基於販賣第三級毒品愷他命之犯意，使用0000000000、0000
    000000等行動電話門號與黃琦涵、曾俊文等人聯絡後，於如
    附表一編號1 所示之時間、地點，以如附表一編號1 所示之
    金額、數量，販賣第三級毒品愷他命予黃琦涵1 次得手；又
    分別於如附表一編號2 、3 所示之時間、地點，以如附表一
    編號2 、3 所示之金額、數量，販賣第三級毒品愷他命與曾
    俊文各1 次得手（詳細時間、地點、交易金額及數量，如附
    表一所示）。
  (二)另於民國（下同）98年5 月18日夜間某時，至高雄縣仁武鄉
    向真實姓名、年籍不詳、綽號『英俊仔』（臺語）之人，以
    每顆新臺幣（下同）300 元之代價，購入如附表二編號2 所
    示之第二級毒品搖頭丸共43顆後，原擬供自己施用，旋即另
    行起意販賣予他人營利，意圖販賣而持有之。
二、嗣於98年5 月19日12時15分許，在高雄縣梓官鄉○○路166
    巷10號為警執行搜索及拘提，並扣得如附表二至四所示之物
    。
三、案經高雄市政府警察局楠梓分局報告臺灣高雄地方法院檢察
    署檢察官偵辦。
    理  由
壹、程序部分：
一、本案卷內各項供詞證據，包括原則上無證據能力之傳聞證據
    ，因檢察官、被告及辯護人，於本院審理時，均明確同意有
    證據能力，基於尊重當事人對傳聞證據之處分權，及證據資
    料愈豐富，愈有助於真實發現之理念，並強化言詞辯論主義
    ，使訴訟程序得以順利進行，本院審酌該等證據作成時之情
    況，並無非法取證之瑕疵情形存在，亦無顯不可信之情況，
    以之作為證據應屬適當，依刑事訴訟法第159 條之5 第1 項
    規定，認均有證據能力，而得作為被告犯罪之證據。
二、至照片係依照相機之機器功能所攝錄之圖像，並非人類意思
    表達之言詞或書面陳述，當不在刑事訴訟法第159 條第1 項
    規定傳聞證據之範圍內，應與一般證物相同，端視其取得證
    據是否合法而定，本案卷內作為證物之照片，因取得並無不
    當，應認具有證據能力。
貳、實體部分：
一、上訴人即被告石寶家對其有於如附表一所示之時間、地點，
    各以如附表一所示之價格，販賣如附表一所示之數量之第三
    級毒品愷他命予黃琦涵（1 次）及曾俊文（2 次）之事實，
    自警詢時、檢察官偵查、原審至本院審理時均坦承不諱，並
    承認有持0000000000號行動電話門號（未扣案）及00000000
    00號行動電話為聯絡販賣毒品之工具，而上開販賣所得2700
    元，業隨警方於現場所扣得現金27600 元一併扣案等情，核
    與證人曾俊文、黃琦涵於警詢、檢察官偵查中所證述之情節
    相符；被告與證人黃琦涵間之販賣第三級毒品愷他命情節，
    並有被告所持0000000000號行動電話門號與證人黃琦涵所持
    用0000000000號通話之通聯譯文在卷可稽（見偵查卷第41、
    42頁）；而查獲證人曾俊文向被告購買毒品之情節，亦經證
    人即員警黃文熊於檢察官偵查中證述在卷（見偵查卷第113
    、114 頁）；又被告確有從事販賣第三級毒品愷他命之犯行
    ，亦經證人盧柏嘉於檢察官偵查中之證述在卷（見偵查卷第
    18頁），亦有證人朱慶豐於原審審理時之證述在卷可考（見
    原審卷第77-79 頁），並均經被告透露於日常通話中，有被
    告所持0000000000號行動電話門號之各次通聯譯文在卷可查
    ；復有如附表二編號1 、附表三所示之物扣案可證，並有各
    該扣案物品照片在卷可憑（見警卷第101-103 頁）。上揭所
    扣如附表二編號1 所示白色粉末28包，經送高雄醫學大學附
    設中和紀念醫院檢驗結果，確實含有第三級毒品愷他命（Ke
    tamine）成分（檢驗前淨重共88.861公克、驗餘淨重88.853
    公克），有高雄醫學大學附設中和紀念醫院98年9 月22日編
    號0000-000號檢驗報告在卷可憑（見偵查卷第88頁），堪認
    被告之任意性自白與事實相符，應可採信。其販賣第三級毒
    品罪證明確，洵堪認定。
二、訊據被告石寶家對其於98年5 月18日夜間凌晨某時，為供自
    己施用在高雄縣仁武鄉，向真實姓名年籍不詳綽號「英俊仔
    」之人以每顆300 元之代價，購入如附表二編號二所示之第
    二級毒品搖頭丸43顆後，另行起意除供自己施用外，兼可販
    賣他人圖利，惟尚未販賣他人，即為警查獲之事實，坦承不
    諱；而扣案之藍綠色錠劑共43顆，經送高雄醫學大學附設中
    和紀念醫院檢驗結果，確實含有第二級毒品MDMA成分（檢驗
    前淨重共12.191公克、驗餘淨重12.166公克），有高雄醫學
    大學附設中和紀念醫院98年9 月15日編號0000-000號檢驗報
    告在卷可憑，並有該查獲之扣案物藍綠色錠劑43顆照片在卷
    足參，足認被告所持有之43顆搖頭丸錠劑，均含第二級毒品
    MDMA成分無誤。再被告購入搖頭丸雖有43顆，揆諸一般情形
    ，數量尚非甚多，而被告且堅決否認其於買入上開搖頭丸時
    即有販賣予他人之意圖。至證人朱慶豐於原審審理時雖證稱
    ：伊於96年間曾向被告購買搖頭丸等語（見原審卷第76頁）
    ，惟被告則否認其事，辯稱：伊只曾賣愷他命給朱慶豐一次
    ，未曾賣搖頭丸給朱慶豐，是朱慶豐向伊表示他有搖頭丸之
    門路，但伊沒向他買等語。查朱慶豐係現役軍人，因經人檢
    舉其販賣毒品，於98年3 月25日為高雄憲兵隊在其家中查獲
    搖頭丸、愷他命、一粒眠等毒品，其於軍事檢察官偵查時，
    供出毒品係向被告購買，此有國防部南部地方軍事法院檢察
    署偵查筆錄在卷可考（見原審卷第37、38頁），惟朱慶豐本
    身涉及販賣毒品案件，囿於訴訟中供出毒品來源，有獲邀減
    刑寬典之誘因，其供述之真實性已值滋疑；況依證人朱慶豐
    所述，其係於96年間向被告購買搖頭丸，此時間與被告於98
    年5 月18日購入搖頭丸43顆，難認有何關連，依罪疑惟輕之
    刑事證據法則，殊不能以被告一次買入搖頭丸43顆，及證人
    朱慶豐之證詞，即推論被告於此次買入搖頭丸時即有販賣之
    意圖，自難依最高法院67年台上字第2500號判例意旨，逕認
    被告應負販賣第二級毒品罪刑，是應認被告所為其意販賣而
    持有第二級毒品搖頭丸之自白與實情相符，堪予採信，其意
    圖販賣而持有第二級毒品之罪證已甚明確，此部分亦堪認定
    。
三、查被告行為後，毒品危害防制條例條文業於98年5 月20日修
    正公布，惟本次修正條文，涉及多項授權法規修正或訂定，
    須有一定施行日期，以完備相關法令修訂及行政作業程序，
    其主管機關法務部立法原意亦認為本次修正條文應回歸同條
    例第36條規定，自公布後6 個月施行（臺灣高等法院暨所屬
    法院因應新修正毒品危害防制條例施行法律問題研討會結論
    、法務部98年6 月8 日法檢字第0980802279號函參照），即
    自98年11月20日起施行，而新法第17條規定：「犯第4 條至
    第8 條、第10條或第11條之罪，供出毒品來源，因而查獲其
    他正犯或共犯者，減輕或免除其刑。犯第4 條至第8 條之罪
    於偵查及審判中均自白者，減輕其刑」，而舊法第17條規定
    ：「犯第4 條第1 項至第4 項、第5 條第1 項至第4 項前段
    、第6 條第1 項至第4 項、第7 條第1 項至第4 項、第8 條
    第1 項至第4 項、第10條或第11條第1 項、第2 項之罪，供
    出毒品來源，因而破獲者，得減輕其刑」。是經比較新舊法
    結果，以新法對被告有利。自應適用新法之規定。
四、是核被告所為，係犯毒品危害防制條例第4 條第3 項之販賣
    第三級毒品罪（共3 罪）及同條例第5 條第2 項意圖販賣而
    持有第二級毒品罪（共1 罪）。其持有第三級毒品之低度行
    為應為高度之販賣行為所吸收，不另論罪。又被告所犯上開
    販賣第三級毒品罪（共3 罪）及意圖販賣而持有第二級毒品
    罪（共1 罪），犯意各別，行為互殊，應分論併罰。再按毒
    品危害防制條例第17條第2 項所謂「偵查及審判中均自白」
    ，係指被告於偵查中歷次之陳述，曾經自白，且於各審級審
    判中歷次之陳述，曾經自白而言（臺灣高等法院98年度第3
    次刑事庭庭長法律問題研討會決議參照）。查被告於警詢、
    檢察官偵查時、原審及本院審理中，就販賣第三級毒品罪（
    共3 罪）之部分，均始終自白犯行，其就意圖販賣而持有第
    二級毒品部分，亦於檢察官偵查及本院審理時坦承犯行，有
    各該警偵訊、原審及本院審理筆錄在卷可麃，自均應依毒品
    危害防制條例第17條第2 項之規定，均減輕其刑。被告所犯
    販賣第三級毒品各罪（三罪）及意圖販賣而持有第二級毒品
    罪，犯意各別，應予分論併罰。
五、原審就被告販賣第三級毒品三罪部分，因而適用毒品危害防
    制條例第4 條第3 項、第17條第2 項、第18條第1 項前段、
    第19條第1 項，刑法第11條、第38條第1 項第1 款、第2 款
    ，審酌被告正當少壯之年，卻不思循正途戮力上進，竟販賣
    第三級毒品愷他命以營利，而為此戕害社會大眾健康之罪，
    除有滋生違反毒品危害防制條例之案件外，恐更衍生更多其
    他違法情事，惟斟酌其於本件犯罪行為前，尚未曾受任何刑
    之宣告（有其臺灣高等法院被告前案紀錄表在卷可查）、其
    所販賣第三級毒品愷他命之數量、所得及其平日經營冷飲店
    ，每月收入約1 萬元至3 萬元之生活情狀等一切情狀，就所
    犯上開三罪分別量處如附表一各編號主文欄所示之刑，復以
    毒品危害防制條例第2 條第2 項規定，毒品依其成癮性、濫
    用性及對社會危害性分為四級，並就製造、運輸、販賣、意
    圖販賣而持有、以非法方法使人施用、引誘他人施用及轉讓
    等不同品項毒品之行為，分別定其處罰。至施用或持有第三
    、四級毒品，因其可罰性較低，故予除罪化，僅就施用及持
    有第一、二級毒品科以刑罰。惟鑑於第三、四級毒品均係管
    制藥品，特於同條例第11條之1 明定無正當理由，不得擅自
    持有；第18條第1 項後段復規定查獲之第三、四級毒品，無
    正當理由而擅自持有者，沒入銷燬之。從而，依同條例第18
    條第1 項後段應沒入銷燬之毒品，專指查獲之施用、持有第
    三、四級毒品而言；倘係查獲之製造、運輸、販賣、意圖販
    賣而持有、以非法方法使人施用、引誘他人施用或轉讓之第
    三、四級毒品，既屬同條例相關法條明文規定處罰之犯罪行
    為，即非該條項應沒入銷燬之範圍。又同條例第19條第1 項
    所定「供犯罪所用或因犯罪所得之物」，係指犯第4 條至第
    9 條、第12條、第13條或第14條第1 項、第2 項之罪所用或
    所得之物，不包括毒品本身在內，自不得為第三、四級毒品
    之沒收依據（以犯第4 條第3 項販賣第三級毒品罪為例，其
    供犯罪所用之物，當指「供販賣第三級毒品所用之物」而言
    ；第三級毒品本身為販賣之標的，為遂行販賣該毒品使用之
    物，始屬「供犯罪《犯第4 條第3 項之販賣第三級毒品罪》
    所用之物」，其理至明）。同條例對於查獲之製造、運輸、
    販賣、意圖販賣而持有、以非法方法使人施用、引誘他人施
    用及轉讓第三、四級毒品之沒收，並無特別規定，如其行為
    已構成犯罪，則該毒品即屬不受法律保護之違禁物，應回歸
    刑法之適用，依刑法第38條第1 項第1 款之規定沒收之（最
    高法院95年度臺上字第911 號判決參照）。另明以營利為
    目的販入毒品，經多次販賣後，持有剩餘毒品被查獲，其各
    次販賣毒品行為，固應併合處罰。惟該持有剩餘毒品之低度
    行為，應僅為最後一次販賣毒品之高度行為所吸收，不另論
    罪。則就該查獲之剩餘毒品，祇能於最後一次之販賣毒品罪
    宣告沒收銷燬，不得於各次販賣毒品罪均宣告沒收銷燬（最
    高法院97年度臺上字第4068號判決參照）。本件在被告住處
    所扣得如附表二編號1 所示之白色粉末28包（驗前淨重：88
    .861公克，驗餘淨重：88.853公克）係含第三級毒品愷他命
    成分，有上揭高雄醫學大學附設中和紀念醫院98年9 月22日
    編號0000-000號檢驗報告在卷可憑，應認係違禁物，且皆係
    被告於上開3 次販賣愷他命犯行後，所持有之剩餘毒品，僅
    能為最後一次販賣愷他命之行為所吸收，故上開本案查獲之
    含第三級毒品愷他命成分之白色粉末28包，不問屬於犯人與
    否，應依刑法第38條第1 項第1 款之規定，在附表一編號3
    主文欄所示之刑宣告沒收，而直接包裝上開第三級毒品愷他
    命之夾鏈袋共28個（有扣案物品相片在卷可查) ，有第三級
    毒品愷他命成分殘留其上不可完全析離，應視之為毒品，而
    一併沒收；又扣案如附表三編號1 所示之電子秤1 台，及如
    附表三編號6 所示序碼、門號之行動電話及SIM 卡1 組，均
    為被告所有供犯本件販賣第三級毒品愷他命犯行所用之物，
    業經被告供承在卷，應依毒品危害防制條例第19條第1 項之
    規定沒收之。又扣案如附表三編號2 所示之空夾鏈袋4 包，
    均為被告所有供犯本件販賣第三級毒品愷他命犯行所預備之
    物，業經被告供承在卷，應依刑法第38條第1 項第2 款、第
    3 項之規定沒收之。而被告為如附表一所示之販賣第三級毒
    品愷他命犯行所得之財物2700元，係包含於本件之扣案現金
    27600 元內，業經被告供承在卷，應僅就該如附表三編號3
    至5 所示之現金共2700元之犯罪所得財物部份，依毒品危害
    防制條例第19條第1 項之規定予以沒收；至扣除上開2700元
    後所餘如附表四編號8 所示之現金24900 元，雖經被告於原
    審審理時供承為其所有，然卷內亦查無無證據顯示該等物品
    與被告本件犯罪事實有何關聯，爰不併予宣告沒收。另門號
    0000000000號行動電話及SIM 卡，雖亦為被告用以犯本件販
    賣第三級毒品愷他命所用之物，然該組門號0000000000號之
    行動電話及SIM 卡均未扣案，其申設人為被告之父石金水而
    非被告，並經員警於聲請監聽時查明在卷，應認該00000000
    00門號之行動電話及SIM 卡均非被告所有之物，爰不併予宣
    告沒收。另扣案如附表四編號1 所示門號之行動電話與SIM
    卡1 組，雖經被告於原審審理時供承為其所有，然卷內亦查
    無無證據顯示該組行動電話與SIM 卡與被告本件犯罪事實有
    何關聯，爰不併予宣告沒收，扣案如附表四編號2 、3 所示
    門號之行動電話與SIM 卡各1 組，被告於原審審理時則否認
    為其所有，且卷內亦查無無證據顯示該組行動電話與SIM 卡
    與被告本件犯罪事實有何關聯，爰不併予宣告沒收。至扣案
    如附表四編號4 至7 所示之含甲基安非他命成分之晶體、玻
    璃球吸食器、塑膠鏟管（被告所涉施用第二級毒品犯行，業
    經臺灣高雄地方法院檢察署另分98年度毒偵字第3462號、56
    07號偵辦）及愷他命吸食盒等物，雖經被告於本院審理時供
    承為其所有，然卷內亦查無無證據顯示該等物品與被告本件
    犯罪事實有何關聯，復未經檢察官聲請宣告沒收，爰不併予
    宣告沒收。原審認事用法皆無不合，量刑亦稱允當，被告上
    訴就此部分指摘原判決量刑太重，非有理由，應予駁回。
六、原審就被告意圖販賣而持有第二級毒品部分，予以論罪科刑
    ，固非無見；然查被告就此部分犯罪，於檢察官偵查中曾經
    自白，嗣於原審審理時又翻異前詞，否認犯罪，然其於本院
    審理時又再自白犯行，基於上開毒品危害防制條例第17條第
    2 項增訂偵審中自白減輕其刑之立法意旨，旨在獎勵犯罪人
    之悛悔，同時使偵查或審判機關易於發現真實，以利毒品查
    緝，俾收防制毒品危害之效，故不論被告自白後有無翻異，
    苟其於偵查及審判中均有自白，即應依法減輕其刑，有最高
    法院98年台上字第6928號判決可資參照，被告於本院審理時
    就此部分犯行已有自白，業如前述，原審未及依毒品危害防
    制條例第17條第2 項規定，減輕其刑，自有未洽。被告上訴
    指摘原判決此部分不當，非無理由，至檢察官認被告此部分
    係犯販賣第二級毒品罪，與其起訴意旨不符，其上訴則無理
    由，惟原判決此部分既有可議，即屬無可維持，應由本院將
    原判決此部分撤銷，審酌被告原欲供自己施用買入搖頭丸43
    顆後，竟又起意販賣予他人，自有助長毒品氾濫戕害他人身
    心健康之危險性，惟念其已坦承犯行，尚知悔悟等情狀，爰
    予科處有期徒刑4 年，扣案如附表二編號2 所示之錠劑43顆
    （分裝為5 包，驗前淨重：12.191公克，驗餘淨重：12.166
    公克），係含第二級毒品MDMA成分，應認係毒品危害防治條
    例第2 條第2 項第2 款所查禁第二級毒品，應依毒品危害防
    制條例第18條第1 項之規定，沒收銷燬之，而直接包裝上開
    第二級毒品MDMA之夾鏈袋5 個（有扣案物品相片在卷可查）
    ，則有第二級毒品MDMA成分殘留於上不可完全析離，應視之
    為毒品，而一併沒收銷燬之。至因鑑定而耗損之毒品，已因
    鑑定而滅失，爰不予宣告沒收，附此敘明。
七、本判決撤銷部分所處之刑及沒收，與駁回部分所處如附表一
    各編號主文欄所示之刑及沒收，應執行有期徒刑8 年10月，
    扣案如附表二編號1 所示之物均沒收，扣案如附表二編號2
    所示之物均沒收銷燬之，扣案如附表三所示之物及販賣毒品
    所得財物共新臺幣2700元均沒收。
據上論結，應依刑事訴訟法第368 條、第369 條第1 項前段、第
364 條、第299 條第1 項前段，毒品危害防制條例第5 條第2 項
、第17條第2 項、第18條第1 項前段，刑法第11條、第51條第5
款，判決如主文。
本案經檢察官李門騫到庭執行職務。
中    華    民    國    99    年    9     月    30    日
                  刑事第四庭    審判長法  官  蕭權閔
                                      法  官  吳進寶
                                      法  官  陳吉雄
以上正本證明與原本無異。
如不服本判決應於收受本判決後10日內向本院提出上訴書狀，其
未敘述上訴理由者，並得於提起上訴後10日內向本院補提理由書
狀（均須按他造當事人之人數附繕本）「切勿逕送上級法院」。
中    華    民    國    99    年    10    月    1     日
                                      書記官  郭蘭蕙
附錄本件論罪科刑法條：
毒品危害防制條例第4條第3項
製造、運輸、販賣第三級毒品者，處 5 年以上有期徒刑，得併
科新臺幣 7 百萬元以下罰金。
毒品危害防制條例第5條第2項
意圖販賣而持有第二級毒品者，處 5 年以上有期徒刑，得併科
新臺幣 5 百萬元以下罰金。
附表一：被告販賣第三級毒品愷他命之相關事實
┌──┬──────┬───────┬────┬───┬───┬───────────┐
│編號│時        間│地          點│販賣對象│數  量│金  額│主文                  │
├──┼──────┼───────┼────┼───┼───┼───────────┤
│  1 │98年3月2日至│高雄市楠梓區監│黃琦涵  │2小包 │700元 │石寶家販賣第三級毒品，│
│    │3月6日間    │理街37號4樓， │        │      │      │處有期徒刑貳年陸月，扣│
│    │            │黃琦涵住處地下│        │      │      │案如附表三編號一、二、│
│    │            │停車場        │        │      │      │六所示之物，均沒收；扣│
│    │            │              │        │      │      │案如附表三編號三所示販│
│    │            │              │        │      │      │賣毒品所得財物新臺幣柒│
│    │            │              │        │      │      │佰元沒收；            │
├──┼──────┼───────┼────┼───┼───┼───────────┤
│  2 │98年5月14日 │高雄縣梓官鄉中│曾俊文  │3小包 │1000元│石寶家販賣第三級毒品，│
│    │            │正路青龍宮前  │        │      │      │處有期徒刑貳年陸月，扣│
│    │            │              │        │      │      │案如附表三編號一、二、│
│    │            │              │        │      │      │六所示之物，均沒收；扣│
│    │            │              │        │      │      │案如附表三編號四所示販│
│    │            │              │        │      │      │賣毒品所得財物新臺幣壹│
│    │            │              │        │      │      │仟元沒收；            │
├──┼──────┼───────┼────┼───┼───┼───────────┤
│  3 │98年5月17日 │同上          │曾俊文  │3小包 │1000元│石寶家販賣第三級毒品，│
│    │            │              │        │      │      │處有期徒刑貳年陸月，扣│
│    │            │              │        │      │      │案如附表二編號一暨如附│
│    │            │              │        │      │      │表三編號一、二、六所示│
│    │            │              │        │      │      │之物，均沒收；扣案如附│
│    │            │              │        │      │      │表三編號五所示販賣毒品│
│    │            │              │        │      │      │所得財物新臺幣壹仟元沒│
│    │            │              │        │      │      │收；                  │
└──┴──────┴───────┴────┴───┴───┴───────────┘
附表二
┌──┬───────────┬─────┬──────────┐
│編號│     名稱             │   數量   │備註                │
├──┼───────────┼─────┼──────────┤
│  1 │含第三級毒品愷他命成分│28包，暨其│驗前淨重共88.861公克│
│    │之白色粉末暨其包裝袋  │包裝袋28個│，驗餘淨重共88.853公│
│    │                      │          │克                  │
├──┼───────────┼─────┼──────────┤
│  2 │含第二級毒品MDMA成分之│43顆（分裝│驗前淨重共12.191公克│
│    │錠劑暨其包裝袋        │成5 包），│，驗餘淨重共12.166公│
│    │                      │暨其包裝袋│克                  │
│    │                      │5個       │                    │
└──┴───────────┴─────┴──────────┘
附表三
┌──┬────────────┬───────┬────────┐
│編號│     名稱               │     數量     │備註            │
├──┼────────────┼───────┼────────┤
│ 1  │     電子秤             │     1臺      │                │
├──┼────────────┼───────┼────────┤
│ 2  │     空夾鏈袋           │     4個      │                │
├──┼────────────┼───────┼────────┤
│ 3  │販賣毒品所得財物（現金）│新臺幣700 元  │扣案現金27,600元│
│    │                        │              │中，2700元為附表│
│    │                        │              │一所示3 次販賣第│
│    │                        │              │三級毒品愷他命所│
│    │                        │              │得財物          │
├──┼────────────┼───────┼────────┤
│ 4  │販賣毒品所得財物（現金）│新臺幣1000元  │扣案現金27,600元│
│    │                        │              │中，2700元為附表│
│    │                        │              │一所示3 次販賣第│
│    │                        │              │三級毒品愷他命所│
│    │                        │              │得財物          │
├──┼────────────┼───────┼────────┤
│ 5  │販賣毒品所得財物（現金）│新臺幣1000 元 │扣案現金27,600元│
│    │                        │              │中，2700元為附表│
│    │                        │              │一所示3 次販賣第│
│    │                        │              │三級毒品愷他命所│
│    │                        │              │得財物          │
├──┼────────────┼───────┼────────┤
│ 6  │NOKIA 行動電話（序碼：  │     1組      │                │
│    │000000000000000 ，內含門│              │                │
│    │號0000000000之SIM 卡）  │              │                │
└──┴────────────┴───────┴────────┘
附表四
┌──┬────────────┬───────┬────────┐
│編號│     名稱               │     數量     │備註            │
├──┼────────────┼───────┼────────┤
│ 1  │NOKIA 行動電話（序碼：  │     1組      │與本案無關      │
│    │000000000000000 ，內含門│              │                │
│    │號0000000000之SIM 卡）  │              │                │
├──┼────────────┼───────┼────────┤
│ 2  │SAMSUNG 行動電話（序碼：│     1組      │與本案無關且非被│
│    │00000000000000，內含門號│              │告所有          │
│    │0000000000之SIM 卡）    │              │                │
├──┼────────────┼───────┼────────┤
│ 3  │SAMSUNG 行動電話（序碼：│     1組      │與本案無關且非被│
│    │000000000000000 ，內含門│              │告所有          │
│    │號0000000000之SIM 卡）  │              │                │
├──┼────────────┼───────┼────────┤
│ 4  │含甲基安非他命成分之晶體│     4包      │與本案無關      │
│    │                        │              │                │
├──┼────────────┼───────┼────────┤
│ 5  │玻璃球吸食器            │     1支      │與本案無關      │
├──┼────────────┼───────┼────────┤
│ 6  │塑膠鏟管                │     1支      │與本案無關      │
├──┼────────────┼───────┼────────┤
│ 7  │愷他命吸食盒            │     1個      │與本案無關      │
├──┼────────────┼───────┼────────┤
│ 8  │現金                    │新臺幣24,900元│扣案現金27,600元│
│    │                        │              │扣除販賣第三級毒│
│    │                        │              │品愷他命所得2700│
│    │                        │              │元後所餘與本案無│
│    │                        │              │關之部分        │
└──┴────────────┴───────┴────────┘

司法院資訊處製作；財團法人民間司法改革基金會備份。
